臺灣基隆地方法院民事判決  
111年度簡上字第48號
上  訴  人  江四季  
被  上訴人  王文章  
上列當事人間請求損害賠償事件，上訴人對於中華民國111年2月
25日本院基隆簡易庭110年度基簡字第408號第一審判決提起上訴
，本院合議庭於111年8月29日言詞辯論終結，判決如下：
    主  文
上訴駁回。
第二審訴訟費用新臺幣(下同)2,985元，由上訴人負擔。
    事實及理由
一、按第二審判決書內應記載之事實，得引用第一審判決。當事
    人提出新攻擊或防禦方法者，應併記載之。判決書內應記載
    之理由，如第二審關於攻擊或防禦方法之意見及法律上之意
    見與第一審判決相同者，得引用之；如有不同者，應另行記
    載。關於當事人提出新攻擊或防禦方法之意見，應併記載之
    ，民事訴訟法第454條定有明文，上開規定於簡易訴訟程序
    之上訴，依同法第436條之1第3項規定亦準用之。
二、原審審酌兩造提出之攻擊防禦方法並調查相關證據後，判決
    ：被上訴人於109年2月18日17時許，攜帶黑色噴漆朝上訴人
    架設在基隆市○○區○○○街00號屋外之監視器鏡頭噴灑，致該
    監視器鏡頭監看功能遭黑漆污損，另持防身催淚劑朝上訴人
    臉部噴灑多次，致上訴人受有雙側點狀角膜炎之傷害，屬故
    意侵權行為，自應對上訴人負損害賠償責任，判命被上訴人
    應給付上訴人醫藥費2,776元、監視器毀損之損害1,500元及
    精神慰撫金1萬5,000元，合計1萬9,276元（被上訴人就其敗
    訴部分未聲明不服，此部分已經確定，非本院審理範圍）。
    另駁回上訴人其餘之訴。上訴人就原審判決其敗訴部分全部
    不服提起上訴，聲明：㈠原判決不利於上訴人部分廢棄。㈡被
    上訴人應再給付上訴人18萬0,723元。被上訴人則為答辯聲
    明：上訴駁回。
三、上訴人之陳述除與原判決記載相同者，茲引用之外，補陳略
    以：被上訴人破壞上訴人之監視器，又主動攻擊、噴傷上訴
    人雙眼造成上訴人眼睛快速退化，是有備而來預諆犯案，造
    成上訴人心理莫大壓力，已尋求精神科治療。原審判賠1萬9
    ,276元，但被上訴人無收入、無存款、無不動產，兩手空空
    卻好訴訟。
四、被上訴人陳述除與原判決記載相同者，茲引用之外，補陳略
    以：被上訴人長期受上訴人騷擾，在里長議員都無法調解情
    況下，迫使做出反擊，法院判決被上訴人有期徒刑3個月，
    被上訴人雖對理由有意見，但也接受了，民事判決被上訴人
    要賠償1萬9,276元被上訴人也認了沒有上訴。上訴人無端上
    訴，致被上訴人一直要到法院。
五、本件判決應記載之理由，經本院審理結果，認關於兩造攻擊
    防禦方法之意見及法律上之意見，均與第一審判決理由相同
    (詳見原審判決書第2至5頁)，茲引用之，不予贅述。並補充
    如下：
　㈠被上訴人因上訴人所指上揭行為涉犯毀損、傷害罪部分，業
    經本院刑事庭109年度訴字第599號判處被上訴人毀損他人器
    物罪，處拘役30日，如易科罰金以1,000元折算1日；又犯傷
    害罪，處有期徒刑2月，如易科罰金以1,000元折算1日，被
    上訴人不服提起上訴，最終經最高法院於111年4月14日以11
    1年度台上字第1486號判決駁回被上訴人甲○○之上訴而告確
    定。
　㈡按當事人主張有利於己之事實者，就其事實有舉證之責任。
    民事訴訟法第277條前段定有明文。而原告主張因被告可歸
    責之事由致其受有損害，如為被告所否認，則依舉證責任之
    分配，原告自應就其主張如何受有損害及其受損害之金額等
    項，負舉證責任（最高法院85年度台上字第2248號判決要旨
    可參）。本件上訴人主張其原係在從事攤販生意之家中負責
    後場備料，因本件侵權行為受傷，半個月無法工作，被減薪
    1萬5,000元，受有工作損失1萬5,000元等語，為被上訴人所
    否認，上訴人既無法證明上訴人受傷後有遭扣薪1萬5,000元
    之事實，且觀之上訴人所提出之長庚醫療財團法人基隆長庚
    紀念醫院診斷證明書、衛生福利部基隆醫院診斷證明書（詳
    原審卷第61、65頁），醫囑事項並無上訴人因受有系爭傷害
    而需休養及其所需休養期間等之記載，實難認定上訴人有何
    因系爭傷害而無法工作而受有不能工作之損失之情形，故上
    訴人此部分請求，難謂有理由。
　㈢再按精神慰撫金之賠償，係藉金錢之給付使被害人在精神上
    所受之痛苦為適當之補償，其給付之標準應斟酌上訴人、被
    害人之身分、地位、資力、加害程度及其他各種情形核定相
    當之數額。本院考量於基隆市警察局調查時上訴人自陳高職
    畢業，被上訴人自陳大專畢業。另上訴人於原審陳稱在從事
    攤販之家中後場幫忙備料，被上訴人則於本院刑事庭陳稱是
    基隆市信義區花源三街新桃花源社區管理負責人等語（見臺
    灣基隆地方檢察署109年度偵字第1672號偵查第7、11頁；本
    院109年度訴字第699號刑事卷宗第28頁；原審卷第2頁），
    上訴人名下無不動產、被上訴人現住之房地係被上訴人所有
    ，亦有兩造稅務電子閘門財產所得調查明細表附卷可參（原
    審卷之財產所得資料袋），並審酌系爭事故發生之緣由、被
    上訴人侵害上訴人身體健康之手段、上訴人受傷之部位與程
    度及上訴人因此所受精神上痛苦等一切情狀，並依民事訴訟
    法第454條2項規定援用原審判決關於精神慰撫金額審酌之判
    斷及法律上意見，認被上訴人賠償之精神慰撫金以1萬5,000
    元為適當。是上訴人請求應增給精神慰撫金，並不可採。
六、從而，上訴人於本院主張其因被上訴人系爭侵權行為所致生
    之損害，超逾原審判命被上訴人給付之賠償數額，其得請求
    被上訴人應再給付18萬0,723云云，自無可取。
七、綜上所述，上訴人之上訴理由，均不足採，兩造其餘主張及
    舉證，業經原判決一一論駁，均引用之。上訴人依侵權行為
    之法律關係，請求被上訴人應再給付18萬0,723元，非屬正
    當，不應准許。從而，原審就此部分所為上訴人敗訴之判決
    ，並駁回其假執行之聲請，核無不合，上訴意旨指摘原判決
    此部分不當，聲明廢棄，為無理由，應駁回其上訴。
八、據上論結，本件上訴為無理由，爰判決如主文。
中　　華　　民　　國　　111 　年　　9 　　月　　19　　日
                       審判長法  官  黃淑梅 
                            法  官  陳湘琳
                             法  官  林淑鳳
以上正本係照原本作成。
本判決不得上訴。
中　　華　　民　　國　　111 　年　　9 　　月　　19　　日
                            書記官  張景欣